Inventaris van het archief van het geslacht (Naudin) ten Cate, 1748-1982
Nationaal Archief, Den Haag
Collectie 392 Naudin ten Cate
Cate, ten
1748-1982
C24494
0.60 meter; 138 inventarisnummers.
Normale geschreven, getypte en gedrukte documenten, geen bijzondere handschriften.
Nationaal Archief, Den Haag
(Naudin) ten Cate
May
Vrugt
Klein
Gébel
Isaac ten Cate (1743-1812
Martha May (1754-1821)
Albert Willem Naudin ten Cate (1817-1887)
Elisabeth Klein (1823-1889)
Willem Naudin ten Cate (1860-1942)
Gertrude Marie Cathérine Gébel (1868-1938)
Thomas Johannes Naudin ten Cate (1899-?)
De meeste stukken uit het archief zijn afkomstig van Willem Naudin ten Cate: onder meer diverse stukken betreffende zijn periode als adelborst in opleiding aan het Koninklijk Instituut van de Marine in Willemsoord, correspondentie uit de periode van zijn functies van commandant en vice-admiraal in Nederlands-Indië en Atjeh, stukken betreffende zijn benoeming en ontslag als minister van Marine en adviezen aan het ministerie van Defensie met betrekking tot de verdediging van Nederlands-Indië in 1939. Daarnaast bevat het archief een collectie stukken die verzameld werden door een zoon van Naudin ten Cate en vrijwel allemaal betrekking hebben op de genealogie van de van oorsprong Haarlemse familie (Naudin) ten Cate en de aanverwante families May, Vrugt, Klein en Gébel.
Archiefvorming
Geschiedenis van de archiefvormer
Het geslacht Ten Cate is een uit het begin van de achttiende eeuw stammend koopliedengeslacht, dat betrokken was in de fabrikages van en handel in textiel.
Voor nadere gegevens over het geslacht (Naudin) ten Cate zij men verwezen naar de literatuurlijst in de rubriek "Verwant materiaal".
Hiervan verkreeg bij Koninklijk Besluit van 7 mei 1870 no. 6 de oudste zoon van Isaac ten Cate (1783-1847), Albert Willem (1817-1887) toestemming om zijn naam te wijzigen in Naudin ten Cate. Albert Willem was reder in Amsterdam en kreeg zeven kinderen. Hiervan volgde het vijfde kind, Willem, een loopbaan in de Marine.
Willem Naudin ten Cate werd op 15 juli 1860 in Haarlem geboren. Na een opleiding aan de Hogere Burgerschool aldaar te hebben gevolgd, was hij van 1885 tot 1888 in opleiding bij het Koninklijk Instituut van de Marine in Willemsoord, waarna hij werkzaam was in Nederlandsch-Indië. Op 22-jarige leeftijd onderscheidde hij zich als commandant van een marine-detachement met artillerie bij de verdediging van de nederzetting in Samelangan (Atjeh), maar het voornaamste deel van zijn werkzaamheden bestond uit hydrografische opnemingen voor de Nederlandsch-Indische kusten.
In 1900 was hij teruggekeerd in Nederland, waar hij een commando-post voerde in Hellevoetsluis en betrokken werd bij de bouw van het pantserschip Hr. Ms."Hertog Hendrik". Van 1904 tot 1907 was hij commandant van Hr. Ms. kruiser "Zeeland" die een rol speelde bij expedities tegen de Kleine Soenda-Eilanden in Nederlandsch-Indië. Daarna klom hij snel op: van 1907 tot 1910 chef van de torpedodienst in Den Helder, van 1911 tot 1912 bevelhebber van het Nederlands eskader in de Oost-Indische wateren en als zodanig nauw betrokken bij adviezen over een maritiem verdedigingsplan voor Nederlandsch-Indië en van 1913 tot 1918, dus tijdens de Eerste Wereldoorlog, commandant van de stelling Den Helder. Hij werd gepensioneerd als vice-admiraal.
In september 1918 werd hij als minister van Marine aangezocht voor het kabinet-Ruys de Beerenbrouck. Gebrek aan staatkundige ervaring en onvermogen tot het politieke spel leidden in februari 1919 tot zijn ontslagaanvrage na oppositie tegen zijn begroting. Sedertdien was hij ambteloos. Op 18 december 1942 overleed hij.
Stamboom
Geschiedenis van het archiefbeheer
Willem Naudin ten Cate was gehuwd met Gertrude Marie Cathérine Gébel en had vijf kinderen. Zijn tweede zoon, Thomas Johannes Naudin ten Cate, die onder andere archivaris van de archieven van de Nederlandse Hervormde Kerk was, stelde een genealogie van zijn geslacht en daaraan verwante takken samen en ordende hiervoor het archief van zijn familie.
Veel van zijn voorlopige beschrijvingen dienen thans nog als nadere toegang tot verschillende inventarisnummers
) Voor enkele van deze tafels en een exemplaar van de oude plaatsingslijst, zie inventarisnummer 90.
.
In 1982 droeg Thomas Johannes Naudin ten Cate het archief over aan de Tweede Afdeling van het Algemeen Rijksarchief
Correspondentie van de Tweede Afdeling van het Algemeen Rijksarchief, 1982, D 9.186.
, voorzien van voorlopige beschrijvingen en een plaatsingslijst.
Inbewaringgeving van een particulier archief, niet in eigendom verkregen
De verwerving van het archief
Het archief is voor langere tijd in beheer, niet in eigendom verkregen.
Inhoud en structuur van het archief
2.21
Ordening van het archief
Bij de inventarisatie is het feitelijk door de familie gevormde archief strikt gescheiden van het door Thomas Johannes Naudin ten Cate bijeengebrachte documentatiemateriaal. Daarom vangt het oudste gedeelte niet aan met het oudste familielid Lambert ten Cate (1665-vóór 1732), maar met Isaac ten Cate (1743-1812), omdat de stukken, die betrekking hebben op de oudere generaties, bestaan uit veelal in de twintigste eeuw gevoerde genealogische correspondentie. De indeling van het documentatiemateriaal is in hoofdzaken parallel aan de indeling van het archief gehouden.
Aanwijzingen voor de gebruiker
Openbaarheidsbeperkingen
Volledig openbaar.
Materiële beperkingen
Aanvraaginstructie
Openbare archiefstukken kunnen online worden aangevraagd en gereserveerd. U kunt dit ook via de terminals in de studiezaal van het Nationaal Archief doen. Om te kunnen reserveren dient u de volgende stappen te volgen:
U maakt een profiel aan op www.gahetna.nl, en logt vervolgens in
Via de archiefinventaris (alleen de beschrijvingen met rode nummers) selecteert u het gewenste archiefstuk door op de knop 'Reserveren' te klikken
In het volgende scherm geeft u aan op welke dag u het archiefstuk wilt inzien
Indien u zich bevindt in de studiezaal en een tafelnummer heeft ontvangen kunt u dit nummer vermelden. Als u geen tafelnummer heeft kunt u tafelnummer 777 laten staan
Vervolgens bevestigt u uw reservering door deze te versturen.
Verwant materiaal
Beschikbaarheid van kopieën
Publicaties
Literatuurlijst betreffende het geslacht Naudin ten Cate
Jaarboek Nederlands Patriciaat 41 (1955), p. 65-71. Voor het wapen zie ook 42 (1956), p. 365 en 43:(1957) p. 362.
Familieblad Ten Cate - Ten Kate van vroeger tot heden, voorjaar 1976-oktober 1980, 25 deeltjes, 698 bladzijden, onder redactie van E.J. ten Cate en A.G. Musquetier. Voor genealogische gegevens zie met name p. 2, 3, 18, 19, 20, 23, 24, 27, 31, 148-152, 154, 155, 187-190, 284-286 en 694-695.
Literatuurlijst betreffende Willem Naudin ten Cate
H. Herman, de Nederlandsche Strijdmacht en hare mobilisatie in 1914, aflevering 17: De Zeemacht, (Purmerend z.j. ca. 1916).
"Koningin Wilhelmina en de marine", redactioneel artikel in: Onze Vloot, jaargang 15 nr. 9 (september 1923). p. 123-128.
G.K. Elout, Figuren en momenten, uit de politiek van Koningin Wilhelmina's tijd, (Amsterdam, 1938).
De Nederlandse Onderzeedienst, 1906-1966. (Den Haag, z.j., 1966).
H.J. Scheffer, November 1918, Journaal van een revolutie die niet door ging (Amsterdam, 1968).
W. Drees, Het Nederlandse Parlement, vroeger en nu (Naarden, 1975).
L.A.M. Goossens, De Koninklijke Marine en haar Monument te Den Helder, 1914-1922, (Haarlem 1974).
Beschrijving van de series en archiefbestanddelen
- ARCHIEFSTUKKEN, I
  - HET GESLACHT (NAUDIN) TEN CATE, I.A
    - Isaac ten Cate (1743-1812) en Martha May (1754-1821), I.A.1
      - Isaac ten Cate, I.A.1.a
        - Obligatie, uitgegeven door D. Changuion, hypotheekhouder op enige Surinaamse plantages, met aantekeningen over de aflossing ten gunste van Isaac ten Cate en zijn erfgenamen., 1770-1841; 1; 1 stuk
        - Akte, houdende een volmacht van vrouwelijke erfgenamen van John May aan Isaac ten Cate om hen te vertegenwoordigen bij de afwikkeling van de boedel, met ingekomen overlijdensbericht van John May, 1779, 1782; 2; 2 stukken
        - Ingekomen brieven van zijn dochter Maria ten Cate (1779-1853) en haar verloofde en echtgenoot Jean Nicolas Bontemps de Morsant (1773-1801)., 1798-1799; 3; 1 omslag
        - Paspoort, uitgereikt door Carel Hendrik Ver Huell, Nederlands gezant in Parijs, aan ten Cate in zijn kwaliteit van koopman., 6 September 1808; 4; 1 stuk
        - Uittreksel uit het huwelijksregister van de Engelse Episcopale Kerk in Amsterdam, houdende vermelding van het huwelijk van Isaac ten Cate met Martha May op 16 november 1777., 16 mei 1801; 5; 1 stuk
        - Akte, houdende de renunciatie van zijn nalatenschap door zijn kinderen ten overstaan van het tribunaal van het Eerste Departement van de Seine te Parijs., 21 april 1813; 6; 1 stuk
      - Martha May, I.A.1.b
        - Ingekomen brieven van haar dochter Maria ten Cate (1779-1853) en haar schoonzoon Jean Nicolas Bontemps de Morsant., 1798-1799; 7; 1 omslag
    - Albert Willem Naudin ten Cate (1817-1887) en Elisabeth Klein (1823-1889), I.A.2
      - Albert Willem Naudin ten Cate, I.A.2.a
        - Uittreksels uit registers van de Burgerlijke Stand, houdende geboortebewijs en huwelijksakte., 1842-1870; 8; 3 stukken
        - Ingekomen "Jaarzang aan de broederschap van de Aloude Rhetorijkamer te Haarlem onder de zinspreuk "Trouw moet Blijken", met ledenlijst van de kamer. Gedrukt., 1857; 9; 1 deeltje
        - Stukken betreffende het verzoek van Albert Willem ten Cate om verandering van zijn naam in Naudin ten Cate., 1869-1870; 10; 1 omslag
        - Ingekomen stukken van het departement van Marine over de opleiding van zijn zoon Willem Naudin ten Cate bij het Koninklijk Instituut van de Marine in Willemsoord, met brieven van zijn neef P.J. Heyning, houdende informatie over de opleiding aldaar., 1874-1878; 11; 1 omslag
      - Elisabeth Klein, I.A.2.b
        - Ingekomen brief van haar schoonzuster Elisabeth Klein-Harmsen, begeleidende een afschrift van een brief van haar neveu Jan Willem Klein, opvarende op het s.s. Zr Ms Hekla voor Boenkalang (Bali), met een relaas van zijn belevenissen tijdens krijgsverrichtingen aldaar, 8 juni 1848. Z.j; 12; 1 katern en 1 stuk
    - Willem Naudin ten Cate (1860-1942) en Gertrude Marie Cathérine Gébel (1868-1938), I.A.3
      - Willem Naudin ten Cate, I.A.3.a
        - STUKKEN BETREFFENDE ZIJN PERSOONLIJK LEVEN, I.A.3.a.1
          - Schoolrapporten en diploma's, uitgereikt door de Hogere Burgerschool te Amersfoort., 1872-1875; 13; 1 omslag
          - Stukken betreffende hem toegekende eretekenen en ridderorden., 1884-1916; 14; 2 omslagen
          - Ingekomen brief van zijn vader Albert Willem Naudin ten Cate en zijn moeder Elisabeth Klein, houdende een uiteenzetting van de levensopvattingen van zijn vader., 1 juni 1886; 15; 1 stuk
          - Briefwisseling met verschillende instanties naar aanleiding van het overlijden van zijn broer Abraham Naudin ten Cate in het Engelse concentratiekamp Standerton bij Middelburg (Zuid-Afrika), 1904-1905; 16; 1 omslag
          - Ingekomen brief van een voormalige varensgenoot J. van Dompseler, houdende herinneringen aan beider verblijf op het opnemingsvaartuig de "Blommendal", 24 februari 1916; 17; 1 stuk
            Met uitgebreide aantekeningen van Th.J. Naudin ten Cate.
          - Ingekomen brieven van koning Christiaan X van Denemarken, de soesoehoenan van Soerakarta, de soesoehoenan Pakoe Boeono X van Solo, de weduwe van generaal C.J. Snijders en Koningin Wilhelmina, houdende dankbetuiging voor de toezending van felicitaties of blijken van medeleven., 1938-1939; 18; 5 stukken
          - Testament, verleden voor Gerlag Jan van Gendt, notaris te Den Haag., 20 mei 1940; 19; 1 stuk
          - Afschrift van een brief van zijn oudste zoon Johan Naudin ten Cate naar aanleiding van zijn besluit om zich als gijzelaar ter beschikking te stellen van de Duitse bezetter., 12 augustus 1942; 20; 1 stuk
        - STUKKEN BETREFFENDE ZIJN OPENBAAR LEVEN, I.A.3.a.2
          - Stukken betreffende zijn marine-loopbaan. 1875-1918, I.A.3.a.2.a
            - Stukken betreffende zijn opleiding als adelborst aan het Koninklijk Instituut van de Marine in Willemsoord., 1875-1878; 21-24
              - Ingekomen beschikkingen, verklaringen en rapporten. 1875-1878, 21; 1 omslag
              - Ingekomen facturen voor levering en onderhoud van uniformen. 1877-1878, 22; 1 omslag
              - Journaal, bijgehouden aan boord van het instructie-vaartuig Zr. Ms. "Uraniä. Juni-juli 1878, 23; 1 deel
              - "Memoriaal", houdende aantekeningen, betreffende het instructie-vaartuig Zr. Ms. "Urania" en het schroefstoomschip Zr. Ms. "Marnix" tijdens een reis naar Nederlandsch-Indië. 1878-1879, 24; 1 deel
            - Rekening-courantboekjes der Nederlandse Marine, 1878-1919; 25-27; 3 delen
              - 1878-1887, 25
              - 1887-1902, 26
              - 1903-1919, 27
            - Ingekomen beschikkingen betreffende benoemingen en bevorderingen in rang., 1879-1913; 28; 1 omslag
            - Ingekomen missive van de Commandant der Marine in Batavia, houdende dankbetuiging voor opnemingswerkzaamheden aan de Zuidoostkust van Roma en Moeta Mitan., 6 april 1888; 29; 1 stuk
            - Ingekomen verslag van de bijeenkomst van de Vereeniging ter Beoefening van de Krijgswetenschap, houdende de tekst van een lezing van E.K. de Neve over verdedigingstechnieken tegen inlandse vijanden in Atjeh met vermelding van krijgsverrichtingen van Naudin ten Cate. Gedrukt., 1891; 30; 1 deeltje
            - Stukken betreffende Naudin ten Cate als eerste officier van het pantserschip "Hertog Hendrik" tijdens een proefvaart., 1904; 31-32
              - Ingekomen brief van J.F. Munro in Schotland tijdens de proefvaart. 14 september 1904, 31; 1 stuk
              - "Beschrijving van Hr. Ms. pantserschip Hertog Hendrik ..." door Naudin ten Cate en de officier-machinist S. Bakker., 1904, 32; 1 deeltje
            - Briefwisseling van Naudin ten Cate, commandant van Hr. Ms. "Zeeland" te Soerabaja, met W.J.J. van Rijn van Alkemade, inspecteur van administratie der marine over weigering van dienstbevelen tot het hijsen van sloepen met de hand., 1906; 33; 3 stukken
            - Stukken betreffende zijn deelname aan de eredienst van koning Christiaan X van Denemarken tijdens diens statiebezoek aan Nederland., 1914; 34; 1 omslag
            - Exemplaar van het Marineblad, houdende het rapport van de Staatscommissie voor de Verdediging van Nederlandsch-Indië., 1914; 35; 1 deel
              Naudin ten Cate had zitting in deze commissie
            - Afschrift van een rapport aan J.J. Rambonnet, minister van Marine, houdende een vergelijking van ontwerpen van kruisers door de Germania Werf en de Vulkan Werke., 17 juli 1915; 36; 1 stuk
            - Diploma, behorende bij het kruis van verdienste van het Nederlandsche Roode Kruis., 28 juni 1961; 37; 1 stuk
            - Album met handtekeningen, aangeboden bij zijn aftreden als commandant van de stelling Den Helder wegens zijn 40-jarig zeeofficiersschap., 1 september 1918; 38; 1 deel
          - Stukken betreffende zijn ministerschap van Marine. 1918-1919, I.A.3.a.2.b
            - Stukken betreffende zijn benoeming tot minister van Marine., September 1918; 39; 1 omslag
            - Aantekeningen, gemaakt naar aanleiding van het ontslag van generaal C.J. Snijders en de manifestatie op het Malieveld in Den Haag, vermoedelijk afschriften van berichten., November 1918; 40; 1 omslag
            - Ingekomen stukken naar aanleiding van zijn ontslagaanvrage., Februari 1919; 41; 1 omslag
            - Liberale spotprent op het Kabinet-Ruys de Beerenbrouck, door Ton van Tast, met afbeeldingen van de door de regering voorgestelde te bouwen kruisers "Java", "Sumatra" en "Celebes"., 1922; 42; 1 stuk
              Met aantekeningen van Th.J. Naudin ten Cate.
          - Stukken betreffende nevenbemoeienissen en incidentele werkzaamheden, I.A.3.a.2.c
            - Briefwisseling met het secretariaat van de Noorse Noordpoolexpeditie over zijn verzoek om te mogen deelnemen aan de expeditie van Fridtjof Nansen., 1892-1893; 43; 4 stukken
            - Ingekomen uitnodiging van koningin Wilhelmina tot bijwoning van een lezing van F.J.L. Krämer, archivaris van het Koninklijk Huisarchief, ter gelegenheid van de herdenking van 100 jaar Nederlands onafhankelijkheid., 21 februari 1913; 44; 1 stuk
            - Ingekomen brief van het bestuur van de Marine-club in Den-Helder, houdende zijn benoeming tot erepresident., 17 november 1913; 45; 1 stuk
            - Stukken betreffende zijn bestuurslidmaatschap van de Stichting "J.A. de Jongh-fonds" ter onder+steuning van de weduwe van luitenant ter zee J.A. de Jongh., 1917-1940; 46; 1 omslag
            - Concept en afschrift van een open brief van gepensioneerde vlagofficieren aan leden van de Staten-Generaal, houdende een pleidooi vóór de afbouw van de kruisers "Java", "Sumatra" en "Celebes", met ingekomen adhesiebetuiging van A. ten Broecke Hoekstra., December 1919; 47; 3 stukken
            - Circulaire van de Commissie tot Huldiging van de Nagedachtenis van Generaal J.B. van Heutsz, houdende melding van Naudin ten Cate als lid van het erecomité., Oktober 1924; 48; 1 stuk
            - Ingekomen brief van het Nederlandsch-Indonesisch Verbond, houdende een verzoek tot aanmelding als lid, met een concept-antwoord aan de achterzijde., April 1930; 49; 1 stuk
            - Ingekomen brief van de Commandant der Marine te Willemsoord ter begeleiding van een foto van de zilveren krans der Nederlandse Weermacht, gedeponeerd op de doodkist van Prins Hendrik., 20 oktober 1934; 50; 1 stuk
            - Briefwisseling met C.J. Baron van Asbeck, directeur van het Koninklijk Instituut van de Marine te Willemsoord over de opleiding en het sportfonds aldaar., Februari-maart 1939; 51; 3 stukken
            - Stukken betreffende zijn bemoeienis met het beleid inzake de verdediging van Nederlandsch-Indië., 1939; 52-54
              - Briefwisseling met J.J.C. van Dijk, minister van Defensie over een voorstel tot aankoop van marinematerieel uit de Verenigde Staten voor de verdediging van Nederlandsch-Indië. April 1939, 52; 2 stukken
              - Briefwisseling met luitenant ter zee J.F.W. Nuboer over diens artikel "De verdediging van Nederlandsch-Indië" in het Marineblad. September 1939, 53; 2 stukken
              - Briefwisseling met het ministerie van Defensie naar aanleiding van zijn terbeschikkingstelling voor de landsverdediging. 4 september 1939, 54; 2 stukken
            - Ingekomen brief van K.Th. de Booy, secretaris van de Noorden Zuid-Hollandsche Redding-Maatschappij over de indienststelling van het schip de "President Steyn", 5 december 1939; 55; 1 stuk
            - Ingekomen circulaire van het directorium van het Diaconessenhuis in Den Haag, houdende protest tegen de vordering van het gebouw door de bezetter ten behoeve van de Wehrmacht, 22 oktober 1940; 56; 1 stuk
        - VERZAMELDE STUKKEN, I.A.3.a.3
          - "De Nederlandsche Strijdmacht en hare Mobilisatie in 1914", aflevering 17, betreffende de zeemacht, door kapitein ter zee b.d. H. Herman, houdende een foto van Naudin ten Cate als stellingcommandant van Den Helder., Z.j. (ca. 1916); 57; 1 deeltje
          - "Wat onze marine in den oorlogstijd heeft gedaan en vat ons volk thans moet doen", brochure, uitgegeven door het Hoofdcomité voor een Marine-rampenfonds en een Marine-monument., Z.j. (ca. 1920); 58; 1 deeltje
          - Jaarboek van de Koninklijke Marine voor 1919, houdende melding van Naudin ten Cate en een zoon., Januari 1919; 59; 1 deel
          - "Onze Vloot", feestnummer bij gelegenheid van het vijfentwintigjarig regeringsjubileum van koningin Wilhelmina, houdende foto's van Naudin ten Cate in de nabijheid van de koningin., September 1923; 60; 1 deeltje
          - "Hydrografisch opnemen", instructieboek, uitgegeven door het ministerie van Defensie., 1938; 61; 1 deel
      - Gertrude Marie Cathérine Gébel, I.A.3.b
        - Overlijdensbericht, Gedrukt., 7 november 1938; 62; 1 stuk
    - Thomas Johannes Naudin ten Cate (geboren 1899), I.A.4
      - Ingekomen invitatie van de commandant van de Vrijwillige Burgerwacht te Amsterdam voor een maaltijd in aanwezigheid van generaal C.J. Snijders, met op de achterzijde aantekeningen over een gesprek met Snijders over Willem Naudin ten Cate., 24 oktober 1931; 63; 1 stuk
      - Briefwisseling met de Onderzeedienst en het Bureau Maritieme Historie van de Marinestaf over schenkingen van gedenkwaardigheden, nagelaten door Willem Naudin ten Cate., 1964-1966; 64; 4 stukken
  - AANVERWANTE GESLACHTEN, I.B
    - Het geslacht May, I.B.1
      Het geslacht May is verwant met het geslacht Naudin ten Cate door een huwelijk van Isaac ten Cate (1743-1812) en Martha May (1754-1821).
      - Akten betreffende de verdeling van de nalatenschap van Job May., 1795; 65; 2 stukken
    - Het geslacht Vrugt, I.B.2
      Het geslacht Vrugt is verwant met het geslacht Naudin ten Cate door een huwelijk van Isaac ten Cate (1783-1847) en Maria Jacoba Vrugt (1792-1859).
      - Akte, houdende de benoeming van Willem Vrugt (ca. 1718-1766) tot kapitein-luitenant ter zee door de gouverneur-generaal van Oost-Indië., 12 december 1748; 66; 1 charter
      - Stukken betreffende de benoeming van Willem Nicolaas Vrugt (overleden 1831) tot kapitein ter zee onder de admiraliteit van Amsterdam., 1793; 67-68
        - Akte, houdende zijn benoeming. 10 januari 1793, 67; 1 charter
        - Ordonnantie van prins Willem V om zich in dienst te stellen op de schepen van graaf Bentinck van Rhoon. 11 maart 1793, 68; 1 stuk
      - Stukken, afkomstig van de zanger Willem Pasques de Chavonnes Vrugt, (1798-1870); 69-71
        - Huwelijksaankondiging van Willem Pasques de Chavonnes Vrugt en Catherine Cornelie Linden van Dijk. 7 oktober 1819, 69; 1 stuk
        - Gedicht van J. Wap naar aanleiding van zijn overlijden. Gedrukt. 4 februari 1870, 70; 1 stuk
        - Album, houdende een levensbeschrijving en het facsimile van een bij zijn 70e verjaardag aangeboden huldigingsoorkonde, uitgegeven ten bate van het Vrugt Fonds door J. Wap. 1872, 71; 1 omslag
    - Het geslacht Klein en aanverwante geslachten, I.B.3
      Het geslacht Klein is verwant met het geslacht Naudin ten Cate door een huwelijk van Albert Willem Naudin ten Cate (1817-1887) en Elisabeth Klein (1823-1889).
      - Het geslacht Klein, I.B.3.a
        - Stukken, afkomstig van Johann Jacob Klein, (1748-1830); 72-74
          - Aanbeveling van Johann Jacob Klein door de Luthers-Evangelische gemeente te Sobernheim (Rheinland-Pfaltz) aan verwante gemeenten. 15 december 1767, 72; 1 stuk
          - Quitantie van de Lutherse Gemeente te Amsterdam, gestort voor de dienst van zijn huwelijk, met doopbewijs van de Luthers-Evangelische gemeente te Sobernheim. 1778, 73; 2 stukken
          - Akten, houdende de aflegging van de poorterseed en de inschrijving in het nationaal stemregister te Amsterdam. 1778, 1803, 74; 2 stukken
        - Akte, houdende de aflegging van de poorterseed in de stad Amsterdam door Johannes Klein., 31 december 1811; 75; 1 stuk
        - Akte, houdende de opneming van Abraham Klein (1788-1858) als leerling in de vrijmetselaarsloge De Goede Hoop te Kaap de Goede Hoop, 21 december 1817; 76; 1 charter
        - Inventarisstaten van de nalatenschap van Elisabeth Klein-Harmsen (1795-1858), opgemaakt door haar zwager Albert Willem Naudin ten Cate., 1 juli 1870; 77; 3 stukken
      - Het geslacht Harmsen, I.B.3.b
        Het geslacht Harmsen is verwant met het geslacht Klein door een huwelijk van Abraham Klein (1788-1858) met Elisabeth Harmsen (1795-1858).
        - Akte van magescheid over de nalatenschap van Lucretia van Rhee, weduwe van Gerrit Jan Harmsen., Augustus 1810; 78; 1 stuk
        - Akte van huwelijkse voorwaarden tussen Gerrit Harmsen en Elisabeth Denijssen., 14 oktober 1799; 79; 1 stuk